臺灣高等法院高雄分院民事裁定
111年度抗字第40號
抗  告  人  陳永昌  

上列抗告人因與孫王狩猛、孫玉文、孫可亦間請求返還溢領價金
事件，聲請法官迴避，對於民國111年1月7日臺灣高雄地方法院1
10年度聲字第220號裁定提起抗告，本院裁定如下：
    主      文
抗告駁回。
抗告費用由抗告人負擔。
    理      由
一、聲請及抗告意旨略以：抗告人為原審法院110年度訴字第118
    4號請求返還溢領價金事件（下稱系爭案件）之原告，系爭
    案件之承審法官曾審理、裁判抗告人提起之請求返還價金另
    案訴訟（原審法院109年度訴字第687號，下稱另案訴訟），
    恐有偏頗之虞，為此聲請該法官迴避。原裁定駁回抗告人之
    聲請，顯有違誤，爰提起抗告，求予廢棄原裁定等語。
二、按法官有下列情形之一者。應自行迴避，不得執行職務：
    法官曾參與該訴訟事件之前審裁判或仲裁者。又遇有下列情
    形，當事人得聲請法官迴避：法官有前條所定之情形而不
    自行迴避者。法官有前條所定以外之情形，足認其執行職
    務有偏頗之虞者，民事訴訟法第32條第7款、第33條第1項分
    別定有明文。所謂「該」訴訟，係指該一事件，例如法官於
    第一審參與該訴訟之裁判，上訴後，該法官不得參與該訴訟
    之第二審裁判而言，其目的在保障當事人之審級利益。
三、經查，抗告人雖主張系爭案件之承審法官曾參與抗告人提起
    之另案訴訟云云，然另案訴訟並非系爭案件之前審裁判，自
    不符合民事訴訟法第32條第7款規定之要件。又系爭案件承
    審法官所為另案訴訟之裁判，縱對抗告人不利，揆諸前揭說
    明，除非另有其他客觀情事，足疑該承審法官於系爭案件將
    有不公平之審判外，尚不能因另案訴訟之裁判結果不利於抗
    告人，即主觀臆測其亦將對抗告人為不利判斷，更不足以據
    此謂其承辦系爭案件執行職務有偏頗之虞。抗告人既未釋明
    該法官對系爭案件之訴訟標的有何特別利害關係，或與當事
    人之一造有密切之交誼或嫌怨、或基於其他情形客觀上足疑
    其有為不公平審判之情事發生，僅執前詞聲請法官迴避，自
    與民事訴訟法第33條第1項第2款規定不符，不構成聲請迴避
    事由，其聲請為無理由。此外，抗告人所提抗告狀及陳明狀
    之內容（見本院卷第9頁、第51頁），均係有關實體事項之
    爭執，核與本件聲請迴避事件無關，爰不一一論駁，附此敘
    明。綜上，抗告人聲請法官迴避為無理由，原裁定駁回其聲
    請，核無不合，抗告意旨指摘原裁定違誤，請求廢棄，為無
    理由，應駁回其抗告，爰裁定如主文。 
四、據上論結，本件聲請為無理由，爰裁定如主文。
中　　華　　民　　國　　111 　年　　2 　　月　　23　　日
                           民事第一庭
                                審判長法  官  謝靜雯
                                      法  官  洪能超
                                      法  官  邱泰錄
以上正本證明與原本無異。
本件不得再抗告。
中　　華　　民　　國　　111 　年　　2 　　月　　23　　日
                                      書記官  林芊蕙